臺灣臺北地方法院刑事判決　　　　　　 93年度易緝字第191號
公　訴　人　臺灣臺北地方法院檢察署檢察官
被　　　告　丙○○
選任辯護人　楊申田律師
　　　　　　余如惠律師
上列被告因詐欺案件，經檢察官提起公訴（八十八年度偵字第一
五四七五號、第一五四八三號），嗣於本院審判程序進行中，被
告就被訴事實為有罪之陳述，經本院合議庭裁定由受命法官獨任
進行簡式審判程序，本院判決如下：
    主  文
丙○○共同連續以詐術得財產上不法之利益，累犯，處有期徒刑
捌月。扣案傳真機貳拾壹臺及電話機玖臺均沒收。
    事  實
一、丙○○前於民國八十五年間因違反麻醉藥品管理條例，經臺
    灣高雄地方法院判處有期徒刑四月確定，於八十五年七月二
    十七日易科罰金執行完畢。詎不知悔悟，與許東慶（業經本
    院另案判決確定）、甲○○（業經本院另案判決確定）、乙○○（業經本院另案判決確定）、陳亮競（業經本院另案判
    決確定）、黃東順（業經本院另案判決確定）及另一真實姓
    名年籍均不詳之成年男子，因知國際電信業者間存有退佣制
    度（即先在外國設立付費電話語音信箱，再經由向中華電信
    股份有限公司（以下簡稱中華電信公司）申請使用之電話，
    撥接國際長途電話至該付費語音信箱或傳真至國外，俟該外
    國業者向中華電信公司請領所累積之國際通話費後，會將一
    定比例金額以退佣方式給付該語音信箱申請人，故申請人可
    以賺取拆帳所得或價差之酬金），乃基於共同意圖為自己不
    法之利益之概括犯意，先由許東慶、丙○○負責統籌各項事
    宜，在國外設立付費電話語音信箱，再以每月新臺幣（下同
    ）八千元之代價，委由甲○○出面承租臺北市○○路五六二
    號六樓之七房屋及於八十七年三月三十一日（起訴書誤載為
    八十七年四月二日）向中華電信公司臺灣北區電信分公司臺
    北北區營運處申請（○二）二五八五—五四一四、五四四一
    、五四五六、七一三八、七一三九、七一五○、七二二五、
    七四七一、七四七四、七四七九、七四九八、七六四四、七
    六六○、七六八○、七七三四、七七四三、七八四○、七八
    八三（以上十八線電話前碼均為二五八五）等十八線電話，
    嗣於同年四月二日中華電信公司將上開十八線電話裝設於上
    開甲○○租屋處後，再以「國際婚姻交友、房屋仲介中心」
    作為掩飾，由丙○○、陳亮競、黃東順及另一真實姓名年籍
    均不詳之成年男子，在上開甲○○租屋處，依乙○○、丙○○提供之電話號碼及傳真資料，由丙○○和前開真實姓名年
    籍均不詳之成年男子負責早班時段（每日八時至二十時）、
    陳亮競和黃東順負責晚班時段，四人輪流持續撥打國際長途
    電話至美國、智利、聖馬利諾等國之付費語音信箱或傳真電
    話，通話後即將電話擱置一旁或接續傳真無意義資料，十八
    線電話之通話均未間斷，蓄意累積高額國際電話費用，迄至
    同年六月十一日為中華電信公司停話為止，共積欠中華電信
    公司電信通話費四百二十三萬九千零七元，以此方式，詐得
    使用電話線路通訊之不法利益。嗣中華電信公司發現有異，
    告知通話對方國業者豁免攤分，並報警處理，經查獲許東慶
    始知上情，並扣得許東慶所有供犯罪所用傳真機二十一臺及
    電話機九臺。
二、案經臺灣臺北地方法院檢察署檢察官自動簽分案偵查起訴。
    理  由
一、前揭犯罪事實，業據被告丙○○於本院審理時坦承不諱，核
    與共同被告甲○○、乙○○、陳亮競及黃東順於本院八十九
    年度易字第六六六號刑事案件審理中之供述相符，並有房屋
    租賃契約書、中華電信公司市內電話業務申請書、中華電信
    公司臺灣北區電信分公司八十七年八月十四日北政字第八七
    Ａ四二○○四四五號函、中華電信公司臺灣北區電信分公司
    八十七年七月十六日北營字第五○○六六號函、中華電信公
    司臺北南區營運處八十七年八月十二日南營通八七字第○九
    九號函、中華電信公司臺灣北區電信分公司客戶網路處二線
    中心通知單及通聯紀錄等件在卷可資佐證，另有傳真機二十
    一臺、電話機九臺扣案可稽，足徵被告任意性自白與事實相
    符，應堪採信。本件事證明確，被告犯行堪以認定，應依法
    論科。
二、核被告所為，係犯刑法第三百三十九條第二項之詐欺得利罪
    。被告與共同被告許東慶、甲○○、乙○○、陳亮競、黃東
    順及上開真實姓名年籍均不詳之成年男子間就上揭詐欺得利
    犯行，有犯意之聯絡及行為之分擔，皆為共同正犯。被告先
    後多次犯行，時間緊接，以同一方式反覆為之，觸犯構成要
    件相同之罪名，顯係基於概括犯意為之，應依連續犯之規定
    論以一罪，並依法加重其刑。查被告前因違反麻醉藥品管理
    條例案件，經臺灣高雄地方法院判處有期徒刑四月確定，於
    八十五年七月二十七日易科罰金執行完畢，此有臺灣高等法
    院被告全國前案紀錄表一份在卷可參，其受有期徒刑之執行
    完畢，五年內再犯本件最重本刑有期徒刑以上之罪，為累犯
    ，應依刑法第四十七條之規定加重其刑。又公訴人原起訴被
    告與共同被告許東慶、甲○○、乙○○、陳亮競、黃東順、
    程勇傑（業經另案判決確定）、陳保亮（業經另案判決確定
    ）、劉夏菊（業經本院另案判決確定）及劉偉怡（業經本院
    另案判決確定），基於共同意圖為自己不法之利益之概括犯
    意，另由甲○○於八十七年七月三日帶同遊民潘結尾（業於
    八十七年七月十八日死亡）至中華電信公司北區分公司三重
    營運處，以潘結尾名義申請（○二）二九七一—六三三一號
    等三十線電話，裝設在臺北縣三重市○○路○段六五號四樓
    之三，後改裝至同市○○路○段一號六樓之六使用，以「非
    常男女國際婚姻諮詢中心」作為掩飾，依據乙○○、劉夏菊
    提供播出之電話號碼及供傳真資料，由程勇傑、陳保光、劉
    夏菊、劉偉怡等人，以上揭持續撥打國際長途電話至國外之
    方式，自同年月八日起迄同月二十八日止，詐得通話費一千
    一百餘萬元，以此方式，詐得使用電話線路通訊之不法利益
    云云，然為被告所否認，惟依卷內現存資料，並無任何積極
    證據足認被告確有此部分詐欺得利犯行，是本院自難遽認被
    告確有此部分詐欺得利之犯行，惟公訴人業已於本院原合議
    庭審理中當庭減縮起訴書此部分犯罪事實，本院將公訴人前
    開減縮更正後之犯罪事實，告知被告知悉後進行審理，自無
    庸不另為無罪之諭知，併此敘明。爰審酌被告於犯罪後坦承
    犯行，態度良好，頗知悔悟，及其品行、犯罪動機、目的、
    手段、智識程度及涉案程度等一切情狀，量處如主文所示之
    刑。又扣案傳真機二十一臺及電話機九臺，為共同被告許東
    慶所有，且供犯罪所用之物，爰依刑法第三十八條第一項第
    二款規定，宣告沒收之。
據上論斷，應依刑事訴訟法第二百七十三條之一第一項、第二百
九十九條第一項前段，刑法第二十八條、第五十六條、第三百三
十九條第二項、第一項、第四十七條、第三十八條第一項第二款
，罰金罰鍰提高標準條例第一條前段，判決如主文。
本件經檢察官陳以敦到庭執行職務
中　　華　　民　　國　九十四　年　　十一　月　二十三  日
　　　　　　　　臺灣臺北地方法院刑事第二庭
                    法    　官　雷淑雯
以上正本證明與原本無異。
如不服本判決，應於判決送達後十日內，向本院提出上訴狀。
　　　　　  　　　　書  記  官　林碧華
中　　華　　民　　國　九十四　年　　十一　月　二十三  日
附錄本案論罪科刑法條全文
刑法第三百三十九條第二項
以前項方法得財產上不法之利益或使第三人得之者亦同。
